【裁判字號】    99,司家聲,223
【裁判日期】    990910
【裁判案由】    確定訴訟費用額
【裁判全文】
臺灣臺南地方法院民事裁定           99年度司家聲字第223號
聲  請  人  財團法人法律扶助基金會
法定代理人  丙○○
代  理  人  丁○○
相  對  人  乙○○○○○○
            甲○○○○○○
上聲請人聲請確定訴訟費用額事件，本院裁定如下：
    主  文
相對人王建榮、王立緯應分別負擔之訴訟費用額確定為新臺幣陸
仟元，並自本裁定送達之翌日起至清償日止，按週年利率百分之
五計算之利息。
    理  由
一、按財團法人法律扶助基金會得按地方法院轄區設立基金會分
    會(以下簡稱分會)。分會就扶助事件所支出之酬金及必要費
    用，視為訴訟費用之一部。因法律扶助而由分會支出之酬金
    及必要費用，得向負擔訴訟費用之他造請求。分會得對於負
    擔訴訟費用之他造，請求歸還其支出之酬金及必要費用。分
    會得據受扶助人有執行力之執行名義，聲請確定訴訟費用額
    及強制執行。分會依第三項規定所收取之酬金及必要費用，
    抵充受扶助人應分擔、負擔或返還之酬金及必要費用。法律
    扶助法第9條第2項、第35條定有明文。又按法院未於訴訟費
    用之裁判確定其費用額者，第一審受訴法院於該裁判有執行
    力後，應依聲請以裁定確定之。聲請確定訴訟費用額者，應
    提出費用計算書、交付他造之計算書繕本或影本及釋明費用
    額之證書。依第一項確定之訴訟費用額，應於裁定送達之翌
    日起，加給按法定利率計算之利息，民事訴訟法第91條亦有
    明文規定。
二、本件聲請意旨略以：受扶助人王智富前於民國96年9月6日向
    聲請人所屬臺南分會申請扶助，經臺南分會依法審查後，准
    予就受扶助人王智富與相對人乙○○○○○○、甲○○○○
    ○○間給付扶養費事件給予扶助，本案業於97年4月21日判
    決確定，其中，訴訟費用應由相對人乙○○○○○○、甲○
    ○○○○○各負擔十分之三。聲請人因本案支出之律師酬金
    及必要費用，合計為新臺幣(下同)20,000元，是聲請人得依
    前開規定分別向乙○○○○○○、甲○○○○○○各請求十
    分之三之酬金及必要費用6,000元(計算式：20,000×3/10=6
    ,000)。爰依民事訴訟法第91條，向法院聲請確定訴訟費用
    額等語。
三、經查，聲請人所主張就受扶助人與相對人乙○○○○○○、
    甲○○○○○○間給付扶養費事件給予扶助，該案業於97年
    4月21日判決確定，其中，訴訟費用應由相對人乙○○○○
    ○○負擔十分之三、甲○○○○○○負擔十分之三等事實，
    業經本院依職權調閱96年度家簡字第30號給付扶養費事件之
    卷宗，查核無誤，堪予認定。次查，聲請人律師酬金20,000
    元之部分，有聲請人提出之覆議審查書、預付及結案酬金領
    款單影本各1件附卷為憑，應堪採信。綜上所述，相對人乙
    ○○○○○○、甲○○○○○○各應負擔十分之三之訴訟費
    用額即6,000元。爰確定為如主文所示之金額。
四、依法律扶助法第35條、民事訴訟法第91條，裁定如主文。
中    華    民    國    99    年    9     月    10    日
                  家事法庭   司法事務官  林可婷
上為正本係照原本作成。
如不服本裁定，應於裁定送達後10日內，以書狀提出異議。
中    華    民    國    99    年    9     月    10    日
                             書  記  官  楊琄琄

司法院資訊處製作；財團法人民間司法改革基金會備份。
